【裁判字號】    97,交簡上,106
【裁判日期】    971024
【裁判案由】    過失傷害
【裁判全文】
臺灣士林地方法院刑事判決          97年度交簡上字第106 號
公  訴  人  臺灣士林地方法院檢察署檢察官
上  訴  人
即  被  告  甲○○
上列上訴人因過失傷害案件，不服本院士林簡易庭於中華民國97
年6月30日所為97年度士交簡字第1037號第一審刑事簡易判決（
聲請簡易判決處刑案號：97年度偵字第6497號），提起上訴，本
院管轄第二審之合議庭改行簡式審判程序，並判決如下：
    主  文
上訴駁回。
甲○○緩刑貳年。
    事  實
一、甲○○於民國97年4 月15日15時30分許，駕駛車牌號碼DB-4
    136 號自用小客車，沿臺北巿北投區○○○路○ 段由北往南
    方向行駛，行經該路段88號路側畫有禁止臨時停車紅色實線
    之陽信商業銀行前，明知設有禁止停車標誌、標線之處所不
    得停車；又打開車門應注意有無來車，且依當時天候晴、路
    面無障礙物，視距良好等情形，並無不能注意之情事，竟疏
    未注意即貿然停車並開啟左前車門，致乙○○所駕駛，沿同
    路段同向自後方駛至之腳踏車閃避不及撞擊車門，因而人車
    倒地，並受有胸部及左手肘部挫傷、左肘皮下瘀血等傷害。
二、案經乙○○訴由臺北市政府警察局北投分局報請臺灣士林地
    方法院檢察署檢察官偵查後，聲請以簡易判決處刑。
    理  由
一、本件被告甲○○所犯非死刑、無期徒刑或最輕本刑有期徒刑
    三年以上之罪，亦非高等法院管轄第一審案件，且於準備程
    序進行中，被告先就被訴事實為有罪之陳述，經告知被告簡
    式審判程序之旨，並聽取檢察官、被告之意見後，本院裁定
    進行簡式審判程序，是本件之證據調查，依刑事訴訟法第27
    3條之2規定，不受同法第159條第1項、第161條之2、第161
    條之3、第163條之1及第164條至第170條規定之限制，合先
    敘明。
二、按被告以外之人於審判外之言詞或書面陳述，除法律有規定
    者外，不得作為證據；又被告以外之人於審判外之陳述，雖
    不符合刑事訴訟法第159 條之1 至第159 條之4 之規定，但
    經當事人於審判程序同意作為證據，法院審酌該言詞陳述或
    書面陳述作成時之情況，認為適當者，亦得為證據。當事人
    、代理人或辯護人於法院調查證據時，知有同法第159 條第
    1 項不得為證據之情形，而未於言詞辯論終結前聲明異議者
    ，視為有前項之同意，刑事訴訟法第159 條第1 項及第159
    條之5 分別定有明文。查本判決下列所引用之各該被告以外
    之人於審判外之陳述（含書面陳述，如診斷證明書），雖屬
    傳聞證據，惟當事人迄至言詞辯論終結前均未就證據能力之
    有無聲明異議，本院審酌此等證據資料製作時之情況，尚無
    違法不當及證明力明顯過低之瑕疵，亦認為以之作為證據應
    屬適當，故揆諸前開規定，爰逕依刑事訴訟法第159 條之5
    規定，認前揭證據資料均例外有證據能力，合先敘明。
三、前揭犯罪事實，業據被告迭於警詢、偵查及本院審理時均坦
    承不諱，核與告訴人乙○○在警詢及偵查中之指訴相符，並
    有王志靈醫師診所診斷證明書、鄭吉鴻醫師診所診斷證明書
    、臺北市政府警察局交通警察大隊北投分隊製作之道路交通
    事故現場圖、道路交通事故補充資料表、交通事故談話紀錄
    表、道路交通事故調查表（見偵查卷第10-16 頁），及現場
    照片4 張等在卷可稽（見偵查卷第20-21 頁），足認被告之
    自白與事實相符，本件事證明確，被告犯行堪以認定，應依
    法論科。
四、核被告所為，係犯刑法第284 條第1 項前段之過失傷害罪。
    原審認被告犯有前開過失傷害罪，引據刑法第284 條第1 項
    前段、第41條第1 項前段，刑法施行法第1 條之1 等規定，
    量處被告有期徒刑2 月，並諭知易科罰金之折算標準，經核
    原審上開認事用法，均無違誤，量刑亦屬妥適。至被告上訴
    意旨稱：本件事故發生時，其本有誠意與告訴人和解，更拿
    出新臺幣1,000 元連同駕照及手機一併交與告訴人，事後於
    警詢及偵查中亦表示願和解之意，但未為告訴人接受，原審
    量刑顯屬太重云云，惟按法官於有罪判決中，究應如何量處
    罪刑，自得依據個案情節，參諸刑法第57條所定各款犯罪情
    狀之規定，於該法定刑度範圍內，基於合義務性之裁量，量
    處被告罪刑，而量刑之裁量權，乃憲法所保障法官獨立審判
    之核心，如非有裁量逾越或裁量濫用之明顯違法情事，自不
    得擅加指摘其違法或不當，即使上級審對下級審裁量權之審
    查，亦應同此標準，此不僅在保障法官不受任何制度外之不
    當干涉，更保障法官不受制度內的異質干涉，方符憲法第80
    條所宣示獨立審判之真義（最高法院72年臺上字第6696號判
    例參照）。本件本院審酌被告過失之情節，告訴人傷勢之程
    度，及被告犯罪後坦承犯行，態度良好，於審理時亦一再表
    示欲與告訴人和解，顯有悔意等一切情狀，認原審量處之刑
    ，尚難認有何明顯裁量逾越或濫用之違法情事，自應予維持
    ，是上訴意旨指摘原判決量刑過重而為上訴，尚屬無據，應
    予駁回。
五、另查被告前未曾因故意犯罪受法院判罪處刑，有臺灣高等法
    院被告前案紀錄表附卷可按，其因一時駕車過失之疏誤，致
    罹刑典，犯罪後已得告訴人原諒，當庭表明不再追究之意，
    足認被告經此罪刑宣告之教訓，當知警惕而無再犯之虞，本
    院因認對被告宣告之刑以暫不執行為適當，爰予以宣告緩刑
    2 年，以啟自新。
據上論斷，應依刑事訴訟法第455 條之1 第1 項、第3 項、第36
8 條、第273 條之1 第1 項，刑法第74條第1 項第1 款，判決如
主文。
本案經檢察官游儒倡到庭執行職務。
中    華    民    國    97    年    10    月    24    日
                  刑事第三庭審判長法  官 杜惠錦
                                  法  官 黃欣怡
                                  法  官 梁哲瑋
以上正本證明與原本無異。
本件不得上訴。
                                  書記官 陳玉瓊
中    華    民    國    97    年    11    月    11    日


司法院資訊處製作；財團法人民間司法改革基金會備份。
